【裁判字號】    89,易,373
【裁判日期】    890720
【裁判案由】    電子遊戲場業管理條例
【裁判全文】
臺灣花蓮地方法院刑事判決                          八十九年度易字第三七三號
    公  訴  人  臺灣花蓮地方法院檢察署檢察官
    被      告  甲○○
    選任辯護人  曾泰源
右列被告因違反電子遊戲場業管理條例案件，經檢察官提起公訴（八十九年度偵字第
一四二二號），本院判決如左：
    主  文
甲○○違反未依電子遊戲場業管理條例規定辦理營利事業登記，不得經營電子遊戲場
業之規定，處有期徒刑肆月，如易科罰金，以參佰元折算壹日。
    事  實
一、甲○○係設於花蓮市○○路五三Ｏ號四樓「霹靂娃電子遊藝場」之負責人，於民
    國八十九年三月間某日起，未依電子遊戲場業管理條例之規定，辦妥營利事業登
    記，即在上址無照經營該電子遊藝場，擺設各類電子遊戲機台一百八十六台供不
    特定客人把玩。嗣為警於同年四月十一日下午一時五分許，在上址當場查獲。
二、案經花蓮縣政府移送台灣花蓮地方法院檢察署檢察官偵查起訴。
    理  由
一、訊據被告甲○○固承認伊係該電子遊藝場之負責人及無營利事業登記證之事實，
    惟辯稱：查獲當時並未營業，僅在測試中云云。然查被告係無照經營電子遊戲場
    及查獲當時確實有不特定之客人在店內打玩，而該遊藝場內當時亦有店長及現場
    人員在場，且店內之機台均有接電等情節，業據證人即曾親自到場查獲本件之花
    蓮縣警察局花蓮分局軒轅派出所警員乙○○於本院審理時到庭結證綦詳（見本院
    八十九年六月十三日訊問筆錄及同年七月六日審判筆錄），並製有現場紀錄表、
    平面圖影本各乙紙附卷足參。另參以證人即該遊戲場之店長丙○○亦曾於警訊中
    對該遊藝場係如何兌換代幣，供不特定人打玩電動玩具等情供證明確（見八十九
    年四月十一日警訊筆錄），且查其於警訊當時全然未提出該店係在測試中之辯解
    ，顯見其於本院調查時證稱：查獲當時該店係在測試中云云，完全係為附和被告
    之說詞，無足信實。再者，被告原為前手程史傳經營該店之股東，且該店業已無
    照營業達六年之久，又該店係在八十九年三月間尚未辦出營業執照前即已轉手予
    被告，轉手時係將員工及機台設備全部移交給被告，機台均屬可用狀態等情，業
    據證人程史傳到庭陳證無訛（見本院八十九年六月二十七日訊問筆錄）。查被告
    昔日既為該店之股東，轉手後又為該店負責人，則其對於該店無照營業之狀況豈
    有不能掌握之理？核其上開辯解，無非事後卸責之詞，尚難遽信。本件事證明確
    ，被告犯行足堪認定，應予依法論科。
二、核被告所為，係違反電子遊戲場業管理條例第十五條規定，應依同條例第二十二
    條規定處斷。爰審酌被告尚無前科，素行堪稱良好，雖已委託他人代為申辦營利
    事業登記，惟竟於向主管機關提出申請登記前，提早營業，仍為法所不許，並斟
    酌其擺設機台數量眾多，為大型之電子遊戲場及其犯罪後之態度等一切情狀，量
    處如主文所示之刑，並諭知易科罰金之折算標準，以示懲儆。
據上論斷，應依刑事訴訟法第二百九十九條第一項前段，電子遊戲場業管理條例第十
五條、第二十二條，刑法第十一條前段、第四十一條，罰金罰鍰提高標準條例第二條
，判決如主文。
本案經檢察官李子春到庭執行職務
中      華      民      國    八  十  九    年    七    月    二  十    日
                              台灣花蓮地方法院刑事庭
                                  法  官  張  健河
右正本證明與原本無異。
如對本判決不服，應於送達後十日內，向本院提出上訴狀。（應抄附繕本）
                                  法院書記官
中      華      民      國    八  十  九    年    七    月    二十四    日
附錄本判決論罪科刑之法律條文：電子遊戲場業管理條例第十五條、第二十二條
電子遊戲場業管理條例第十五條
未依本條例規定辦理營利事業登記者，不得經營電子遊戲場所。
電子遊戲場業管理條例第二十二條
違反第十五條規定者，處行為人一年以下有期徒刑、拘役或科或併科新臺幣五十萬元
以上二百五十萬元以下罰金。


司法院資訊處製作；財團法人民間司法改革基金會備份。
